---
title: "Carregar Dados no RStudio"
author: "Kaique alves"
date: 2020-03-17T21:00:00-00:00
output: html_document
---


Se você veio até aqui, você deve estar curioso pra saber como carregar os dados no `R` ou no `RStudio` para poder iniciar sua análise de dados.

Não se preocupe! Neste post, eu irei demonstrar quatro maneiras simples que você pode utilizar para carregar dados de planilhas.

# **Mãos à obra**
## **Arquivo .txt**

Utilize a função `read.table()`, a qual é uma função nativa do `R` para carregar dados que foram organizados ou gerados em um arquivo de texto ou bloco de notas. Normalmente esse tipo de arquivo possui extensão `.txt`.


```{r}
data = read.table(file = "data.txt", header = T)
head(data)
```

Quando eu coloco `data = read...`  significa que eu estou atribuindo o banco de dados á um objeto `data.frame`. Dessa forma você pode chamar esse objeto nas operações subsequentes.

A função `head()` mostra as seis primeiras linhas do `data.frame`  


## **Arquivos MS Excel  (.xlsx e .xls)**

Para carregar um arquivo Excel você primeiro precisa instalar o pacote `readxl`. Basta você copiar e colar `install.packages("readxl")` no seu console.

Utilizando a função `read_excel` você pode carregar tanto arquivos `.xlsx` quanto `.xls`.

```{r}
library(readxl)

data = read_excel("data.xlsx")
head(data)
```


Para carregar uma planilha específica dentro do arquivo, basta adicionar o argumento `sheet = ` dentro da função, e após o sinal de igual digite o nome da planilha, por exemplo `read_excel("data.xlsx", sheet = "experimento_1")`


## **Arquivo CSV**

Para carregar um arquivo `.csv` você pode utilizar a função nativa `read.csv()`. O argumento `sep = ","` indica que o tipo de separador de colunas no arquivo é a vírgula

```{r}
data = read.csv(file = "data.csv", sep = ",")
head(data)
```



## **Google planilhas**

Particularmente, esse é meu método preferido de carregar os dados, justamente porque meus dados são todos armazenados em Google planilhas.

Primeiramente é necessário instalar o pacote `gsheet`. Utilize o comando `install.packages("gsheet")`.

posteriormente, vá na sua planilha google, clique no botão **Compartilhar** no canto superior direito. Clique em **Receber link compartilhável**. Assim você vai gerar um link. Copie o link e inserira na função
`gsheet2tbl()`. Lembre-se de primento carregar o pacote `gsheet` 

```{r}
library(gsheet)

gsheet2tbl("https://docs.google.com/spreadsheets/d/1sQPemg1lSYremWh4xe83YUDeDJiRh_M3WqqHiOnfVow/edit?usp=sharing")


```


